【裁判字號】    96,訴,1504
【裁判日期】    970214
【裁判案由】    毒品危害防制條例
【裁判全文】
臺灣桃園地方法院刑事判決              96年度訴字第1504號
公  訴  人  臺灣桃園地方法院檢察署檢察官
被      告  丙○○
                    （另案在臺灣桃園監獄執行中）
指定辯護人  本院公設辯護人林銘宏
上列被告因違反毒品危害防制條例案件，經檢察官追加起訴（96
年度偵字第22150 號），本院判決如下：
    主  文
丙○○共同販賣第二級毒品，處有期徒刑柒年陸月，附表編號一
所示之第二級毒品沒收銷燬，未扣案販賣第二級毒品所得新臺幣
伍仟元應與甲○○連帶沒收之，如全部或一部不能沒收時，以其
財產抵償之。又共同販賣第二級毒品，處有期徒刑柒年陸月，附
表編號一所示之第二級毒品沒收銷燬，未扣案販賣第二級毒品所
得新臺幣參仟元應與丁○○連帶沒收之，如全部或一部不能沒收
時，以其財產抵償之。又販賣第二級毒品，處有期徒刑柒年陸月
，附表編號一所示之第二級毒品沒收銷燬，未扣案販賣第二級毒
品所得新臺幣伍仟元沒收之，如全部或一部不能沒收時，以其財
產抵償之。應執行有期徒刑拾年陸月；附表編號一所示之第二級
毒品沒收銷燬；未扣案販賣第二級毒品所得新臺幣伍仟元應與甲○○連帶沒收之，如全部或一部不能沒收時，以其財產抵償之；
未扣案販賣第二級毒品所得新臺幣參仟元應與丁○○連帶沒收之
，如全部或一部不能沒收時，以其財產抵償之；未扣案販賣第二
級毒品所得新臺幣伍仟元沒收之，如全部或一部不能沒收時，以
其財產抵償之。其餘被訴販賣第一級毒品部分，均無罪。
    事  實
一、丙○○明知甲基安非他命（Methamphetamine） 屬毒品危害
    防制條例第2 條第2 項第2 款所定之第二級毒品，不得販賣
    及非法持有，然：
  (一)丙○○竟與甲○○（另由本院以96年度訴字第1375號審結，
    目前由上訴審審理中）共同基於販賣第二級毒品甲基安非他
    命之犯意聯絡，於民國96年4 月間某日，乙○○以其所使用
    之門號0000000000號行動電話撥入丙○○所使用之門號0000
    000000號行動電話，表示要購買第二級毒品甲基安非他命（
    追加起訴書誤載為安非他命）新臺幣（下同）5,000 元，丙○○應允並約定在桃園縣中壢市○○路200 號3 樓住處交付
    後，即由甲○○在乙○○到達上開處所時，將5,000 元的甲
    基安非他命交付予乙○○。
  (二)丙○○與丁○○（另由本院以96年度訴字第1375號審結，目
    前由上訴審審理中）共同基於販賣第二級毒品甲基安非他命
    之犯意，於96年4 、5 月間某日，乙○○以其所使用之門號
    0000000000號行動電話撥入丙○○所使用之門號0000000000
    號行動電話，表示要購買第二級毒品甲基安非他命（起訴書
    誤載為安非他命）新臺幣（下同）3,000 元，丙○○應允後
    ，依約與丁○○先開車至國道3 號高速公路大溪交流道接乙○○至桃園縣中壢市○○路200 號3 樓住處後，由丁○○將
    3,000 元的甲基安非他命交付予乙○○。
  (三)丙○○基於販賣第二級毒品甲基安非他命之犯意聯絡，於民
    國96年4 、5 月間某日，乙○○以其所使用之門號00000000
    00號行動電話撥入丙○○所使用之門號0000000000 號 行動
    電話，表示要購買第二級毒品甲基安非他命（追加起訴書誤
    載為安非他命）新臺幣（下同）5,000 元，丙○○應允並約
    定在桃園縣中壢市○○路200 號3 樓住處交付後，即由丙○○在乙○○到達上開處所時，將5,000 元的甲基安非他命交
    付予乙○○。
  嗣因警員向96年5 月2 日22時許在臺北縣淡水鎮查獲乙○○施
  用毒品，並扣得毒品甲基安非他命，乙○○供稱毒品來源後，
  為警於96年5 月3 日凌晨2 時30分許在桃園縣中壢市○○路
  200 號3 樓查獲，並扣得如附表所示之物。
二、案經臺北縣政府警察局淡水分局報請臺灣桃園地方法院檢察
    署檢察官偵查起訴。
    理  由
壹、有罪部分：
一、程序部分：
  (一)就共同被告甲○○、丁○○、證人乙○○警詢筆錄之證據能
    力：
  1.按刑事訴訟以直接及言詞審理為原則，並認被告有詰問證人
    之權利，而被告以外之共同被告、共犯、被害人於被告案件
    之審判，本質上屬於證人。故為符合直接及言詞審理之要求
    ，並確保被告對證人之詰問權，於審判中，如以共同被告或
    共犯或被害人為證據方法，原則上應依人證之法定程序，傳
    喚到場命其立於證人地位具結陳述，並接受被告之詰問，其
    陳述始得作為認定被告犯罪事實之判斷依據（司法院大法官
    議決釋字第582 號、第592 號解釋參照）；至於共同被告、
    共犯、被害人於審判外之陳述，屬於傳聞證據，除法律有規
    定者外，無證據能力，不得作為判決之基礎。又民國92年2
    月6 日修正公布之刑事訴訟法（下稱新刑事訴訟法）第159
    條之2 規定：「被告以外之人於檢察事務官、司法警察官或
    司法警察調查中所為之陳述，與審判中不符時，其先前之陳
    述具有較可信之特別情況，且為證明犯罪事實存否所必要者
    ，得為證據。」乃因新刑事訴訟法，為保障被告之反對詰問
    權，已採納英美之傳聞法則，而被告以外之人於檢察事務官
    、司法警察官或司法警察調查中所為之陳述，其本質屬傳聞
    證據，依傳聞法則，原無證據能力，但為發見真實，立法者
    乃設定其與審判中之陳述不符時，具備「較可信之特別情況
    」及「為證明犯罪事實存否所必要」2 要件者，得為證據；
    故被告以外之人於檢察事務官、司法警察官或司法警察調查
    中所為之陳述，係屬傳聞證據，原無證據能力，須該先前於
    審判外之陳述與審判中不符，而先前之陳述具有較可信之特
    別情況，且為證明犯罪事實存否所必要，始例外得為證據；
    又所謂「先前之陳述具有較可信之特別情況」係指先前與審
    判中各個陳述之外部附隨環境或條件觀察比較，先前之陳述
    ，較為自然可信而足以取代審判中之陳述者而言（最高法院
    96年度台上字第4159號判決意旨可資參照）。
  2.查本件證人即共同被告甲○○、丁○○曾於警詢中為供述，
    對被告丙○○而言，自屬傳聞供述，辯護人業已於準備程序
    中主張該警詢證詞沒有證據能力（見本院卷第65頁筆錄），
    本院嗣後復已依檢察官之聲請於審理期日轉換共同被告甲○○、丁○○為證人接受交互詰問，在別無任何法定傳聞例外
    存在之情況下，回歸排除傳聞證據之原則，甲○○、丁○○
    之警詢證詞自不能作為證明被告丙○○犯罪成立與否之實體
    證據，然參照上開判決意旨，尚非不得作為辨明其審理證詞
    是否可信之彈劾證據。
  3.按「被告以外之人於審判外之言詞或書面陳述，除法律有規
    定者外，不得作為證據」，刑事訴訟法第159 條定有明文。
    關於證人乙○○於警詢中所為之供述，係被告以外之人於審
    判外所為之陳述，且公訴人未特予證明（自由證明）該等警
    詢筆錄具有較可信之特別情況，是依上開規定，該等警詢筆
    錄之記載，就證明構成犯罪之事實，固無證據能力。惟審酌
    證人乙○○於警詢中之供述並非非法取得，且其業於本院審
    理中具結作證，經被告及辯護人為交互詰問完畢，被告於訴
    訟上之程序權，已受保障，是證人乙○○之前開供述，其瑕
    疵即經補正，而得作為其於審判期日所為證言之補強。
  (二)就共同被告甲○○、丁○○於偵查中供述：
    次按刑事審判上之共同被告，係為訴訟經濟等原因，由檢察
    官或自訴人合併或追加起訴，或由法院合併審判所形成，其
    間各別被告及犯罪事實仍獨立存在。故共同被告對於其他共
    同被告之案件而言，為被告以外之第3 人，本質上屬於證人
    ，為確保被告對證人之詰問權，證人於審判中，應依法定程
    序，到場具結陳述，並接受被告之詰問，其陳述始得作為認
    定被告犯罪事實之判斷依據（最高法院93年臺上字第5726號
    判決意旨參照）。故甲○○、丁○○雖同為被告，然公訴人
    援引被告甲○○、丁○○於檢察官偵查中所言所為之陳述為
    被告丙○○犯行之證據，則就被告丙○○而言，被告甲○○
    、丁○○之陳述無異屬「被告以外之人」之陳述，核先敘明
    。然查本件證人即共同被告甲○○、丁○○於檢察官偵查中
    所為之陳述均經具結擔保其等所述實在，被告及其辯護人無
    釋明上開證述有何顯不可信之情況，依上說明，其等於偵查
    中之具結證言自亦有證據能力。
  (三)證人乙○○於偵查中之證述：
    按被告以外之人於審判外之言詞或書面陳述，除法律有規定
    者外，不得作為證據，刑事訴訟法第159 條第1 項固有明文
    ，惟被告以外之人於偵查中向檢察官所為之陳述，除顯有不
    可信之情況者外，得為證據，同法第159 條之1 亦有明文可
    參。而依第159 條之1 傳聞法則例外之立法理由，乃檢察官
    代表國家偵查犯罪，原則上能遵守法定程序，且被告以外之
    人如具有具結能力，仍應依法具結，以擔保其據實陳述。故
    該條第2 項規定「除顯有不可信之情況外」，應係指被告以
    外之人於偵查中向檢察官所為之陳述，不論是言詞或書面，
    有未遵守法律規定之情形，即檢察官於偵查中所為之證據調
    查，須係出於違法取供者、或具有具結能力之被告以外之人
    ，未依法命其具結之情況，始無證據能力。查證人乙○○在
    臺灣桃園地方法院檢察署，經檢察官告知具結義務及偽證罪
    之處罰，並依法具結而為陳述，此有卷附上開偵訊筆錄及證
    人結文在卷可參，且被告及其辯護人並未主張檢察官有何違
    法取得前開證人乙○○陳述之情形，且無顯不可信之情況，
    即應認證人乙○○前開於偵查中所為之證述，得作為證據。
  (四)扣案帳冊、工作守則及試洗計算方式解說（即起訴書所載之
    毒品製作解說）等物，並非供述證據，無傳聞法則之適用，
    與本案具有關聯性，且上開物證經員警合法取得，具有證據
    能力。
  (五)卷附搜索扣押筆錄、扣押物品目錄表及通聯記錄，被告及其
    辯護人對上開證據之證據能力不爭執，經本院於審理期日提
    示上開譯文並告以要旨，被告及其辯護人就此部分證據之證
    據能力均未聲明異議，且查並無不得作為證據之事由，依法
    自得作為證據。
  (六)扣案之甲基安非他命，與本案事實具有自然的關聯性，並無
    證據證明係公務員違背法定程序或經偽造、變造所取得，是
    認上開扣案物，均得作為證據。
二、得心證之理由：
  (一)訊據被告丙○○矢口否認有何販賣第二級毒品甲基安非他命
    犯行，辯稱：我並沒有交付甲基安非他命給證人乙○○，我
    會去桃園縣中壢市○○路200 號3 樓，是因為我認識甲○○
    、丁○○，我偶而會去那邊休息，乙○○有去過該處，但是
    我們沒有毒品交易，乙○○自己帶毒品到該處施用云云。惟
    查：
  (二)被告丙○○於本院審理時自承：96年4 月間某日有1 天乙○○從竹南上來桃園找我，我有跟丁○○去大溪交流道帶乙○○到桃園縣中壢市○○路200 號3 樓等語（見本院卷第122
    頁）；且同案被告甲○○證述：有於96年4 月間在桃園縣中
    壢市○○路200 號3 樓看過證人乙○○1 次，乙○○是被告
    丙○○的朋友，他有跟被告丙○○買毒品，我知道丙○○有
    在販賣毒品，我有親眼看到被告丙○○在桃園縣中壢市○○
    路200 號拿毒品給來這邊的人等語（見96年度偵字第10275
    號偵查卷第129 頁至第131 頁），復證述：扣案的毒品是被
    告丙○○的，我有看到證人乙○○在跟被告丙○○進行毒品
    交易，被告丙○○有拿1 包安非他命給證人乙○○，大部分
    來買毒品都是以電話找丙○○，丙○○就會出門等語（同上
    偵查卷第160 頁至第161 頁）；同案被告丁○○於偵查中證
    述：我有看過人家打電話給被告丙○○說要買毒品，被告丙○○就會拿毒品出去等語（同上偵查卷第132 頁），復於本
    院訊問時供述：於96年4 、5 月間在桃園縣中壢市○○路20
    0 號3 樓看過乙○○1 、2 次，96年4 月間我有與丙○○一
    起到大溪交流道去接乙○○到上海路等語（見96年度聲羈字
    第330 號第10頁至第12頁）；又證人乙○○於警詢中證述：
    96年4 月間，我是跟綽號「阿吉」的人購買毒品，警方所提
    示之丙○○的口卡片，這個人確實就是販賣毒品給我的人就
    是我稱的「阿吉」，我知道綽號「阿吉」、「阿洸」、「阿
    維」是朋友關係，負責收錢賣毒品，我跟他們3 個購買過3
    次毒品，我都是以電話撥打0000000000號行動電話聯絡，有
    1 次是買5,000 元安非他命，我去桃園縣中壢市○○路「阿
    吉」住處要拿安非他命時，被告丙○○不在，是甲○○交給
    我，丁○○是於96年4 月間將3,000 元安非他命賣給我，丁○○也是在上海路3 樓住處將毒品販賣給我等語（見偵查卷
    第30頁至第35頁），復於偵查中證述：我看過被告甲○○與
    丁○○，我跟阿吉購買安非他命之後，再由被告甲○○、丁○○拿給我，我買毒品都是以電話跟「阿吉」聯絡，「阿吉
    」會要我到被告2 人住處取貨，有時候「阿吉」會在該處，
    有時候則不在，我總共向他們買過3 次毒品，其中2 次「阿
    吉」不在，就由被告甲○○、丁○○拿給我，阿吉直接將安
    非他命賣給我那1 次是花了5,000 元等語（見偵查卷第177
    頁至第179 頁），再於本院96年度訴字第1375號案件審理中
    證述：我總共跟阿吉買過3 次安非他命，1 次是5,000 元、
    1 次是3,000 元，還有1 次我忘記是10,000元還是5,000 元
    ，我是分次看到被告2 人等語（見本院96年度訴字第1375號
    卷一第216 頁至第218 頁）明確。復有警方於96年5 月3 日
    凌晨2 時30分許，在桃園縣中壢市○○路200 號3 樓查獲同
    案被告甲○○、丁○○後，在該處扣得之甲基安非他命11包
    可佐，而上開警方查獲之甲基安非他命11包，經送請憲兵司
    令部刑事鑑識中心鑑驗結果，確認含有甲基安非他命成分（
    驗餘淨重23.9086 公克）乙節，有該中心96年6 月28日安鑑
    字第0960001025號鑑定書1 紙在卷可參（見本院96年度訴字
    第1375號卷一第64頁），由此足認查獲之上開甲基安非他命
    11包，均屬毒品危害防制條例第2 條第2 項第2 款所規定之
    第二級毒品，均屬違禁物無誤。此外，復有臺北縣政府警察
    局淡水分局逕行搜索報告書、96年5 月3 日扣押筆錄暨扣押
    物品目錄表、現場查獲照片10幀附卷可參（見偵查卷第10頁
    頁至47頁、第131 頁至第135 頁上幅照片）。本院審酌證人
    乙○○於偵查中、本院96年度訴字第1375號案件審理中均經
    具結後為上開證述，其就向綽號「阿吉」之丙○○購買甲基
    安非他命後，再分別由被告丙○○、同案被告甲○○、丁○○交付所購買甲基安非他命之時間、地點、金額等雙方毒品
    交易之重要事項，前後證述互核大致相符，加以證人乙○○
    向丙○○購買甲基安非他命後，再分別由被告或同案被告甲○○、丁○○交付所購買甲基安非他命之時間距今已有6 月
    餘之久，縱有毒品交易細節記憶不清或錯漏之處，亦在所難
    免，惟無礙於本件被告丙○○有無涉犯販賣第二級毒品甲基
    安非他命犯行之認定。另證人乙○○雖於警詢、本院審理中
    分別證述向丙○○購買毒品次數為3 次，丙○○、被告甲○○、丁○○各交付1 次，其中2 次直接向被告丙○○買5000
    元、由同案被告丁○○所交付的是3,000 元，另1 次是10,0
    00元或5,000 元不能確定，則因證人乙○○無法確定由同案
    被告甲○○所交付之甲基安非他命之金額，故以有利於被告
    甲○○計，而認定由丙○○、被告甲○○共同販售予乙○○
    甲基安非他命該次為5,000 元。
  (三)末查，販賣毒品（不問係海洛因、甲基安非他命等）係違法
    行為，非可公然為之，且有其獨特之販售通路及管道，可任
    意分裝或增減其份量，復無公定價格，而每次買賣之價量，
    可能隨時依雙方關係深淺、資力、需求量及對行情之認知、
    來源是否充裕、查緝鬆嚴、購買者被查獲時供述購買對象之
    可能風險評估等，而異其標準，非可一概而論，本案被告丙○○既不承認其等分別有何上揭單獨或與甲○○、丁○○共
    同販賣甲基安非他命予證人乙○○之事實，本院自無從查得
    其販入甲基安非他命之真正價格及其是否因非法販賣該甲基
    安非他命予證人乙○○而獲得具體利潤之金額，然按近年來
    政府為杜絕毒品之氾濫，對於查緝施用及販賣毒品之工作，
    無不嚴加執行，販賣毒品罪又係重罪，設若無利可圖，衡情
    一般持有毒品之人當無輕易將所持有之甲基安非他命轉讓他
    人而甘冒於再次向他人購買時，有被查獲移送法辦之危險之
    理，且每次買賣之價量，會隨時依雙方關係之深淺、當時之
    資力、需要程度及對行情之認知等因素而為機動地調整，因
    之販賣之利得，除經坦承犯行，或帳冊價量均臻明確外，委
    難察得實情，職是之故，縱未確切查得販賣賺取之實際差價
    ，但除別有事證，足認係按同一價格轉讓，確未牟利外，尚
    難執此認非法販賣之事證有所不足，致知過坦承者難辭重典
    ，飾詞否認者反得逞僥倖，而失情理之平。而按被告丙○○
    單獨或分別與甲○○、丁○○和證人乙○○間之交易次數均
    僅1 次，詳如前述，且丙○○、被告甲○○、丁○○與證人
    乙○○間亦無特殊情誼或至親關係，竟費心自甘承受重典，
    涉險販賣第二級毒品，當有牟利之圖。是被告丙○○販賣甲
    基安非他命有營利之意圖，亦可認定。
  (四)至證人乙○○於本院審理時雖又證述：我是在3 樓跟綽號「
    阿吉」的人買毒品，我是先以電話聯絡，我只有看過阿吉1
    次，我忘記去買過幾次，「阿吉」今天並未在庭，我在檢察
    官那裡偵訊時，我恍恍惚惚的，為了要交保才亂說，我去買
    毒品時也為在該處看到今日在庭的2 個證人（即同案被告甲○○、丁○○），是警察要我指認被告丙○○的，我不認識
    被告丙○○云云。然綜觀證人乙○○自警訊、偵查中已將向
    被告丙○○購買甲基安非他命後，由被告丙○○或共同被告
    甲○○、丁○○交付之情節證述明確，卻在本院行交互詰問
    時，由檢察官詰問相關問題時，多推諉忘記等情觀之，顯見
    證人乙○○此部分之說詞，顯示事後迴護被告丙○○之詞，
    不足採信。
  (五)綜此，被告丙○○所辯其未曾販賣甲基安非他命予證人乙○○云云，要屬事後卸責之詞，不足採信。是被告丙○○所涉
    如上揭事實所載販賣第二級毒品甲基安非他命之犯行，事證
    明確，足堪認定，自應依法論科。
三、按甲基安非他命係分屬毒品危害防制條例第2 條第2 項第2
    款所列管之第二級毒品。核被告丙○○所為，係犯毒品危害
    防制條例第4 條第2 項之販賣第二級毒品罪。被告丙○○與
    共同被告甲○○、被告與共同被告丁○○間就上開事實一(一)
    、一(二)販賣第二級毒品罪犯行間，分別有犯意聯絡及行為分
    擔，為共同正犯（檢察官認被告丙○○與共同被告甲○○、
    丁○○與丙○○3 人間為共同正犯，容有誤會）。被告丙○○販賣第二級毒品甲基安非他命前持有甲基安非他命之低度
    行為，為販賣之高度行為所吸收，不另論罪。又被告3 次或
    單獨或分別與共同被告甲○○、丁○○犯上開販賣第二級毒
    品罪間，犯意各別，罪名互殊，均應予分論併罰。爰審酌被
    告丙○○正值青、壯年，且受有相當教育，自可以己力循正
    途以營生，竟為圖私利而單獨或與甲○○、丁○○共同販賣
    第二級毒品，戕害他人身心，且本案毒品均係被告丙○○與
    購毒者交涉議價，而由共同被告甲○○、丁○○負責交付毒
    品，被告丙○○犯罪情節顯較甲○○、丁○○為重，併衡其
    素行，犯罪後猶狡言否認，顯毫無悔意，態度極其惡劣等一
    切情狀，分別量處如主文所示之刑，並定其應執行刑。扣案
    附表編號1 所示之甲基安非他命，係毒品危害防制條例所規
    定之第二級毒品，應依毒品危害防制條例第18條第1 項前段
    沒收銷燬之。另被告甲○○與共犯丙○○共同販賣甲基安非
    他命所得之5,000 元、被告丁○○與共犯丙○○共同販賣甲
    基安非他命所得之3,000 元，被告丙○○單獨販賣甲基安非
    他命所得之5,000 元，雖均未扣案，依毒品危害防制條例第
    19條第1 項規定及販賣所得連帶沒收之見解宣告沒收，如全
    部或一部不能沒收時，以其財產抵償之。另扣案如附表編號
    2 至21所示之物，被告丙○○及共同被告甲○○、丁○○均
    否認為其等所有，亦無其他證據證明為被告或共犯所有，爰
    不另為沒收之諭知。另扣案如附表編號22所示之海洛因殘渣
    袋，與被告丙○○本件所犯販賣第二級毒品罪無涉，爰不另
    為沒收銷燬之諭知。再被告丙○○所使用搭配0000000000號
    門號之行動電話（不含SIM 卡）1 具，雖為被告丙○○所有
    供聯繫販賣毒品所用之物，惟業已丟棄等情，業據被告丙○○於本院96年度訴字第1375號案件審理時自承明確（見本院
    96年度訴字第1375號卷二第19頁），爰不為沒收之諭知。而
    0000000000 號SIM卡1 張，係屬電信公司所有供客戶使用，
    非屬被丙○○或共同被告甲○○、丁○○所有之物，亦不予
    沒收。
貳、無罪部分：
一、公訴意旨另以：被告丙○○除前開論罪科刑部分外，與甲○○、丁○○基於販賣第一級毒品海洛因之犯意聯絡，自96年
    年1 月間起，在桃園縣中壢市○○路200 號3 樓，以5,000
    元、10,000元之價格販賣海洛因，因認被告丙○○另涉有毒
    品危害防制條例第4 條第1 項之販賣第一級毒品罪云云。
二、按犯罪事實應依證據認定之，無證據不得推定其犯罪事實。
    又不能證明被告犯罪者，應諭知無罪之判決。刑事訴訟法第
    154 條第2 項、第301 條第1 項分別定有明文。又事實之認
    定，應憑證據，如未能發現相當證據，或證據不足以證明，
    自不能以推測或擬制之方法，為裁判基礎（最高法院40年台
    上字第86號判例意旨參照）；且認定犯罪事實所憑之證據，
    雖不以直接證據為限，間接證據亦包括在內，然而無論直接
    證據或間接證據，其為訴訟上之證明，須於通常一般之人均
    不致有所懷疑，而得確信其為真實之程度者，始得據為有罪
    之認定，倘其證明尚未達到此一程度，而有合理之懷疑存在
    而無從使事實審法院得有罪之確信時，即應由法院為諭知被
    告無罪之判決（最高法院76年台上字第4986號判例意旨參照
    ）。
三、訊據被告丙○○均否認有何販賣海洛因之犯行，被告丙○○
    辯稱：曾到桃園縣中壢市○○路200 號3 樓施用毒品，但未
    與他人交易毒品等語。公訴人認被告丙○○有如前揭論罪科
    刑以外之共同販賣海洛因之犯行，係以證人乙○○於偵查中
    之證述，及扣案帳冊、工作守則為其主要論據。然查：
  (一)證人乙○○於本院96年度訴字第1375號案件審理中結證稱：
    我是分次見到甲○○、丁○○2 人，是去向「阿吉」購買安
    非他命時見到他們時，我只有跟他們買安非他命沒有買過海
    洛因等語明確（見本院96年度訴字第1375號卷一第212 頁、
    第217 頁）。
  (二)從扣案之帳冊觀察，雖記載「洋酒」、「紅酒」、「果汁」
    、「飲料」、「蛋捲」、「麵包」、「水果」及數量、金額
    ，神似毒品交易之紀錄，然尚無法遽認必定係販賣毒品且交
    易成功之紀錄。至於扣案之海洛因僅有殘渣袋，其扣案海洛
    因之規模尚不足作為被告丙○○有販賣海洛因之佐證，綜上
    ，檢察官所提出之證據並無法證明被告2 人除前揭論罪科刑
    外尚有何販賣海洛因之事實，此外亦查無其他積極之證據足
    認被告丙○○有檢察官所訴此部分之犯行，又公訴人起訴此
    犯罪事實認與被告丙○○前揭論罪科刑部分為數罪關係，公
    訴人起訴此部分犯罪事實既無從認定，揆諸上揭判例意旨，
    自應為無罪判決。
據上論斷，應依刑事訴訟法第299 條第1 項前段、第301 條第1
項，毒品危害防制條例第4 條第2 項、第18條第1 項前段、第19
條第1 項，刑法第11條前段、第28條、第51條第5 款，判決如主
文。
本案經檢察官林安紜到庭執行職務。
中    華    民    國    97    年    2     月    14    日
                  刑事第一庭  審判長法  官  曾淑華
                                    法  官  鄭吉雄
                                    法  官  朱美璘
以上正本證明與原本無異
如不服本判決書應於送達後10日內向本院提出上訴狀
                                    書記官  谷貞豫
中    華    民    國    97    年    2     月    25    日
附錄本案論罪科刑法條：
毒品危害防制條例第4條
第2 項製造、運輸、販賣第二級毒品者，處無期徒刑或7 年以上
有期徒刑，得併科新臺幣7 百萬元以下罰金。
第6項前五項之未遂犯罰之。
毒品危害防制條例第11條第1項
持有第一級毒品者，處3 年以下有期徒刑、拘役或新臺幣5 萬元
以下罰金。
毒品危害防制條例第18條第1項
查獲之第一、二級毒品及專供製造或施用第一、二級毒品之器具
，不問屬於犯人與否，均沒收銷燬之；查獲之第三、四級毒品及
製造或施用毒品之器具，無正當理由而擅自持有者，均沒入銷燬
之。但合於醫藥、研究或訓練之用者，得不予銷燬。
毒品危害防制條例第19條
第1 項犯第4 條至第9 條、第12條、第13條或第14條第1 項、第
2 項之罪者，其供犯罪所用或因犯罪所得之財物，均沒收之，如
全部或一部不能沒收時，追徵其價額或以其財產抵償之。
附表：
┌──┬───────────────────────────┐
│編號│                        物  品                        │
├──┼───────────────────────────┤
│ 1  │第二級毒品甲基安非他命淨重23.9086 公克，取其中0.5309公│
│    │克鑑定用罄，驗餘淨重23.3777 公克，包裝袋11個（本院卷一│
│    │第64頁）                                              │
├──┼───────────────────────────┤
│ 2  │房屋租賃契約書1本                                     │
├──┼───────────────────────────┤
│ 3  │吸食器4個                                             │
├──┼───────────────────────────┤
│ 4  │電子磅秤2個                                           │
├──┼───────────────────────────┤
│ 5  │毒品調製盒1個                                         │
├──┼───────────────────────────┤
│ 6  │毒品調製缽2個（含調製杵2支）                          │
├──┼───────────────────────────┤
│ 7  │噴燈1支                                               │
├──┼───────────────────────────┤
│ 8  │行動電話4支                                           │
├──┼───────────────────────────┤
│ 9  │吸食管3支                                             │
├──┼───────────────────────────┤
│ 10 │分裝鏟9支                                             │
├──┼───────────────────────────┤
│ 11 │玻璃球5顆                                             │
├──┼───────────────────────────┤
│ 12 │封口機1台                                             │
├──┼───────────────────────────┤
│ 13 │葡萄糖45包                                            │
├──┼───────────────────────────┤
│ 14 │帳冊5本                                               │
├──┼───────────────────────────┤
│ 15 │分裝袋816各                                           │
├──┼───────────────────────────┤
│ 16 │員工手冊1本                                           │
├──┼───────────────────────────┤
│ 17 │試洗計算方式解說（即起訴書所載毒品製作解說）1紙       │
├──┼───────────────────────────┤
│ 18 │剪刀7支                                               │
├──┼───────────────────────────┤
│ 19 │起子2支                                               │
├──┼───────────────────────────┤
│ 20 │夾子1支                                               │
├──┼───────────────────────────┤
│ 21 │無法定毒品成分之白粉3 包（驗餘淨重7.67公克，空包裝袋總│
│    │重1.32公克；見本院96年度訴字第1375號卷二第108頁）     │
├──┼───────────────────────────┤
│ 22 │內含海洛因之殘渣袋1 只（見本院96年度訴字第1375號卷二第│
│    │108 頁）                                              │
└──┴───────────────────────────┘


司法院資訊處製作；財團法人民間司法改革基金會備份。
